臺灣彰化地方法院刑事判決　　　　　　　　九十三年度易字第二一號
　　公　訴　人　臺灣彰化地方法院檢察署檢察官
　　被　　　告　乙○○
右列被告因竊盜案件，經檢察官提起公訴( 九十二年度偵字第九一六五號 )本院認有
刑事訴訟法第二百七十二條之一第一項之情形，而改依簡式審判程序判決如左：
    主      文
乙○○連續竊盜，累犯，處有期徒刑陸月，如易科罰金以佰元折算壹日。
    事      實
一、乙○○曾因竊盜案件，業經本院彰化簡易庭，以九十二年度彰簡字第三三二號判
    處有期徒刑五月，如易科罰金以三百元折算一日確定，並於民國九十二年八月五
    日以易科罰金之方式，執行完畢。其猶未悔改，因一時貪念，竟意圖為自己不法
    之所有，且基於概括犯意，先於九十二年十一月二十五日晚上十九時許，在彰化
    縣埤頭鄉○○路○段連成加油站旁空地，見停放該處之車牌號碼ＳＱ－九三０六
    號自用小貨車（車主係甲○○），前於九十二年十一月二十三，在雲林縣西螺鎮
    ○○路與吉興路口，遭不詳人士所竊取）車上插有萬能鑰匙，即徒手竊取之，並
    駛離該處，後續隔約莫四分鐘，其駕駛該車至彰化縣埤頭鄉○○路○段五五九號
    嘉馥工業有限公司之工廠（該處業已無人居住，且距加油站不遠），見該處之鐵
    門未上鎖，即拉開大門，駛入其內，徒手竊取嘉馥工業有限公司所有之廢鐵乙批
    ，得手後，搬運至該自用小貨車上，迨乙○○欲駕車離開之際，遭巡邏之員警查
    覺有異，當場查獲，並扣得該萬能鎖乙支。
二、案經彰化縣警察局北斗分局報告臺灣彰化地方法院檢察署檢察官偵查起訴。
    理      由
一、按除被告所犯為死刑、無期徒刑、最輕本刑為三年以上有期徒刑之罪或高等法院
    管轄第一審案件者外，於前條第一項程序進行中，被告先就被訴事實為有罪之陳
    述時，審判長得告知被告簡式審判程序之旨，並聽取當事人右開事實，業據被告
    竊情節相符，並經證人      供證屬實，且有失竊報告及贓物領據附卷可證。雖
    被告在審理中辯稱：
    所辯係諉卸之詞，不足採信，犯行可以認定。
二、核被告所為，係犯刑法第三百二十條第一項之罪。
    爰酌被告犯罪之動機、目的、手段、所生之危害及犯罪後之態度等一切情狀，量
    處如主文所示之刑。
    又被告前未曾受有期徒刑以上刑之宣告，有臺灣彰化地方法院檢察署刑案資料查
    註紀錄表足稽，經此教訓，當知警惕而無再犯之虞，本院認本件所宣告之刑，以
    暫不執行為宜，爰依法宣告緩刑  年，以啟自新。
    又扣案鑰匙係被告所有供犯罪所用之物，爰依法宣告沒收。
據上論斷，應依刑事訴訟法第二百九十九條第一項前段，刑法第三百二十條第一項、
第四十二條第二項、第三十八條第一項第二款、第七十四條第一款，罰金罰鍰提高標
準條例第一條前段，判決如主文。
中    華    民    國    八十        年              月                  日
                                    法      官
右正本證明與原本無異。
如不服本判決，應於送達後十日內向本院提出上訴狀( 須附繕本 )。
告訴人或被害人對於判決如有不服具備理由請求檢察官上訴者，其上訴期間之計算係
以檢察官收受判決正本之日期為準。
                                    法院書記官
中    華    民    國    八十        年              月                  日
刑法第三百二十條
意圖為自己或第三人不法之所有，而竊取他人之動產者，為竊盜罪，處五年以下有期
徒刑、拘役或五百元以下罰金。
意圖為自己或第三人不法利益，而竊佔他人之不動產者，依前項之規定處斷。
前二項之未遂犯罰之。
